臺灣雲林地方法院民事裁定
111年度消債職聲免字第10號
聲  請  人  
即 債 務人  張文盛  

代  理  人  陳青來律師（法扶律師）     
債  權  人  臺灣中小企業銀行股份有限公司

法定代理人  林謙浩  


債  權  人  玉山商業銀行股份有限公司


法定代理人  黃男州  
代  理  人  林慧琪  
債  權  人  凱基商業銀行股份有限公司


法定代理人  魏寶生  


債  權  人  日盛國際商業銀行股份有限公司

法定代理人  郭倍廷  


債  權  人  中國信託商業銀行股份有限公司


法定代理人  利明献  


債  權  人  裕邦信用管理顧問股份有限公司

法定代理人  陳載霆  
債  權  人  良京實業股份有限公司

法定代理人  平川秀一郎


上列聲請人因消費者債務清理事件聲請免責，本院裁定如下：
    主  文
聲請人即債務人張文盛應予免責。
    理  由
一、按法院為終止或終結清算程序之裁定確定後，除別有規定外
　　，應以裁定免除債務人之債務，消費者債務清理條例（下稱
    本條例）第132條定有明文。又法院裁定開始清算程序後，
    債務人有薪資、執行業務所得或其他固定收入，而普通債權
    人之分配總額低於債務人聲請清算前2年間，可處分所得扣
    除自己及依法應受其扶養者所必要生活費用之數額者，法院
    應為不免責之裁定，但債務人證明經普通債權人全體同意者
　　，不在此限，復為本條例第133條所明定。另債務人有下列
    各款情形之一者，法院應為不免責之裁定，但債務人證明經
    普通債權人全體同意者，不在此限：一、於7年內曾依破產
    法或本條例規定受免責；二、故意隱匿、毀損應屬清算財團
    之財產，或為其他不利於債權人之處分，致債權人受有損害
　　；三、捏造債務或承認不真實之債務；四、清算前2年內，
    因消費奢侈商品或服務、賭博或其他投機行為，所負債務之
    總額逾聲請清算時無擔保及無優先權債務之半數，而生開始
    清算之原因；五、於清算聲請前1年內，已有清算之原因，
    而隱瞞其事實，使他人與之為交易致生損害；六、明知已有
    清算原因之事實，非基於本人之義務，而以特別利於債權人
    中之一人或數人為目的，提供擔保或消滅債務。七、隱匿、
    毀棄、偽造或變造帳簿或其他會計文件之全部或一部，致其
    財產之狀況不真確。八、故意於財產及收入狀況說明書為不
    實之記載，或有其他故意違反本條例所定義務之行為，致債
    權人受有損害，或重大延滯程序，亦為本條例第134條所明
    定。
二、查債務人前聲請消費者債務清理清算，且其財產顯不敷清償
    清算程序之費用，經本院以110年度消債清字第1號裁定自民
    國111年3月31日11時起開始清算程序，並同時終止清算程序
    等情，業經本院職權調閱上開案卷，查核無誤。　　
三、又債權人經本院通知未於期日到庭，除債權人凱基商業銀行
    股份有限公司、裕邦信用管理顧問股份有限公司未表示意見
    外，債權人臺灣中小企業銀行股份有限公司到庭表示因債務
    人積欠金額甚鉅，若經清算恐損全體債權人權益，仍願債務
    人協議分期償還，若債務人無法協商，請庭上依職權裁定等
    語，其餘債權人則均具狀請本院依職權調查債務人有無本條
    例第133條及第134條所規定不免責之事由，其中債權人玉山
    商業銀行股份有限公司表示如無以上情事，將依裁定結果配
    合辦理等語，另債權人中國信託商業銀行股份有限公司、日
    盛國際商業銀行股份有限公司、良京實業股份有限公司則均
    表示不同意債務人免責，債權人日盛國際商業銀行股份有限
    公司並請求本院依職權調查債務人有無購買商業型保險及領
    取社會福利津貼、債權人良京實業股份有限公司亦請求本院
    依職權調查債務人有無以自己為要保人、或嗣後變更要保人
    （含聲請清算前2年內所發生者）或質借未償還之商業保險
    保單等語。至於債務人則到庭稱其目前無工作，僅月領中低
    收入戶老人年金新台幣（下同）7,759元，無能力清償，請
    求裁定免責等語。
四、查本件債務人係42年8月22日出生，年約69歲，現無工作，
    每月僅領取中低收入戶老人年金7,759元，遠低於衛生福利
    部所公告之111年度臺灣省每月最低必要生活費14,230元，
    已不足每月最低必要生活費用之數額等情，有其戶籍謄本、
    108年及109年度綜合所得稅各類所得資料清單、雲林縣斗六
    市農會帳戶歷史交易紀錄等資料附於本院110年度消債清字
    第1號卷（第35-49、59頁）可參。且債務人除先前聲請本件
    清算時所陳報之投保新光人壽商業保險2筆，其中1筆（保單
    號碼0000000000號）已停效、另1筆（保單號碼0000000000
    號）係正常繳費件（保單價值準備金1,645元）外，另查無
    保單借款及變更要保人，或投保其他商業型保險之紀錄；另
    債務人自106年起迄至111年6月27日止亦未有請領勞工保險
    各項給付之紀錄等情，有中華民國人壽保險商業同業公會11
　　1年5月31日壽會貴字第1110504521號書函及所附20家保險公
    司覆本院函（僅安聯人壽、英屬百慕達商安達人壽未函覆本
    院）及勞動部勞工保險局111年6月27日保職傷字第11113024
　　830號函等在卷可稽（本院卷第41-59、65-89、97頁），核
    與債務人原先陳報資料相符。此外，亦查無債務人有本條例
    第133條及第134條各款所規定不免責之事由，自應依本條例
    第132條之規定，裁定債務人免責，爰裁定如主文。
中　　華　　民　　國　　111 　年　　8 　　月　　9 　　日
              民事第一庭    法　　　官　黃一馨
上為正本係照原本作成。
如不服本裁定，應於裁定送達後10日內，以書狀向本院提出抗告
，並繳納抗告費新臺幣1千元。
中　　華　　民　　國　　111 　年　　8 　　月　　9 　　日
                            書　記　官　鄭夙惠